【裁判字號】    95,上易,2282
【裁判日期】    951228
【裁判案由】    毒品危害防制條例
【裁判全文】
臺灣高等法院刑事判決                95年度上易字第2282號
上  訴  人
即  被  告  甲○○
                      號3樓
                    （現另案於臺灣臺北監獄執行中）
上列上訴人因毒品危害防制條例案件，不服臺灣臺北地方法院95
年度易字第1465號，中華民國95年10月13日第一審判決（起訴案
號：臺灣臺北地方法院檢察署95年度毒偵字第1364號、併辦案號
：同署95年度毒偵字第1365號），提起上訴，本院判決如下：
    主  文
上訴駁回。
    事  實
一、甲○○前於民國（下同）八十七年間因施用毒品案件，經依
    臺灣臺北地方法院以八十七年毒聲字第七五八號裁定令入勒
    戒處所施以觀察、勒戒，因有繼續施用毒品之傾向，另經同
    院以八十七年度毒聲字第一七九五號裁定令入戒治處所施以
    強制戒治，於九十年十月二十五日戒治期滿後，經臺灣臺北
    地方法院檢察署檢察官以九十年度戒毒偵字第二四八號不起
    訴處分確定後。另又因施用第二級毒品案件，經同院於九十
    三年四月十二日以九十三年度簡字第八三三號判決判處有期
    徒刑六月，並於九十三年六月九日確定，嗣於九十三年七月
    二十七日易科罰金執行完畢。詎仍不知悔改，復基於施用第
    二級毒品之概括犯意，於九十四年五月初某日晚間至同年八
    月二十三日下午三時三十五分採尿前九十六小時內某時，在
    其位於臺北市萬華區○○○路○段三○二巷三弄二十五號三
    樓住處，以玻璃球放置第二級毒品甲基安非他命，再以打火
    機燒烤後，使之產生煙霧後以鼻吸食之方式，施用第二級毒
    品甲基安非他命多次。嗣於(一)九十四年五月六日十一時，在
    臺北市○○區○○街十四巷口為警查獲。(二)九十四年八月二
    十三日下午二時三十分，在台北縣新店市○○路○段一一四
    巷十六號之一前，因毒品案件通緝到案，經警採尿送驗，始
    查悉上情。
二、案經臺北市政府警察局大安分局報告臺灣臺北地方法院檢察
    署檢察官聲請簡易判決處刑，及臺北縣政府警察局新店分局
    報告臺灣臺北地方法院檢察署檢察官移送併辦，原審改依通
    常程序審理，嗣被告於原審準備程序中就被訴事實為有罪之
    陳述後，經原審合議庭裁定認為宜由受命法官獨任行簡式審
    判程序審理。
    理  由
一、上揭犯罪事實業據被告於原審審理時供承不諱，而被告二次
    為警查獲當日所採集之尿液，分別送台灣檢驗科技股份有限
    公司，以酵素免疫學分析法（ＥＩＡ）及氣相層析質譜儀（
    ＧＣ／ＭＳ）檢驗結果，均檢驗出第二級毒品甲基安非他命
    陽性反應，有該公司九十四年五月十三日、九十四年九月六
    日所出具之濫用藥物尿液檢驗報告各一紙在卷（見九十四年
    度毒偵字第二○八○號偵查卷第八頁、九十四年度毒偵字第
    三○三○號偵查卷第九頁）可憑。至被告雖於本院審理時改
    稱：九十四年五月份我大部分時間都因胃痙攣、腸胃炎住院
    ，不可能吸食安非他命，那次檢驗報告不正確，因為瓶子不
    乾淨云云，然被告於九十四年五月六日在臺北市政府警察局
    大安分局採集尿液時，係由警方提供兩個乾淨瓶子，經被告
    親自清洗，注入尿液後，當面加以封籤、蓋印等情，有該次
    警訊筆錄附卷可稽，且參以被告復於上開尿液檢驗報告出來
    後，在原審法官訊問時即坦承乃九十四年五月六日被抓前，
    應該是九十四年五月初的某一天晚上在家裡施用等語（見原
    審易字卷第四一頁反面），堪認被告事後改稱上情，顯係卸
    責之詞，不足採信。其請求再行送驗，核無必要。又被告前
    有如事實欄所載之毒品前科，亦有判決書、裁定、處分書及
    本院被告前案紀錄表等資料在卷可按。綜上事證及說明，足
    認被告之任意性自白，核與事實相符，自得採為論罪之依據
    。本件事證已臻明確，其於強制戒治執行完畢釋放後五年內
    再犯施用第二級毒品之犯行洵堪認定。
二、核被告各次施用甲基安非他命（原審誤載為海洛因）之行為
    ，均係犯毒品危害防制條例第十條第二項之施用第二級毒品
    罪，其每次施用前、後持有第二級毒品之低度行為，均為嗣
    後施用之高度行為所吸收，不另論罪。查被告行為後，刑法
    於民國九十四年一月七日修正、九十四年二月二日總統公布
    ，於九十五年七月一日施行，按行為後法律有變更者，適用
    行為時之法律，但行為後之法律有利於行為人者，適用最有
    利於行為人之法律，現行刑法第二條第一項訂有明文，此即
    從舊從輕原則。刑法第五十六條關於連續犯之規定業於九十
    五年七月一日修正刪除生效，該連續犯規定刪除後，除法理
    上合於接續犯、包括一罪之情形仍可認為構成單一之犯罪外
    ，其於數犯罪行為之情形，即應依刑法第五十一條之規定予
    以分論併罰。經依現行刑法第二條第一項比較新、舊法之結
    果，認本件被告前後多次施用毒品之行為，並無適用行為後
    之新法較有利於被告之情形，自應適用行為時即修正前刑法
    第五十六條關於連續犯之規定。是被告先後多次施用第二級
    毒品之行為，其時間緊接，方法相同，觸犯構成要件相同之
    罪名，顯係基於概括犯意為之，為連續犯，應依修正前刑法
    第五十六條連續犯之規定論以一罪，並依法加重其刑。
三、公訴人雖僅就被告於九十四年五月六日採尿前九十六小時內
    某日時之施用安非他命犯行提起公訴，惟被告確有自九十四
    年五月初某日晚間起至九十四年八月二十三日下午三時三十
    五分採尿前九十六小時內某時，連續施用第二級毒品甲基安
    非他命犯行，業據本院依憑卷證認定如前，且公訴人於原審
    審理時已當庭更正為施用甲基安非他命，另同署檢察官復就
    被告於九十四年八月二十三日下午三時三十五分採尿前九十
    六小時內某日時施用第二級毒品甲基安非他命之犯行移送原
    審併案審理（九十五年度毒偵字第一三六五號），基於審判
    不可分之原則，本院自應全部併予審判。
四、查被告前因施用毒品案件，經觀察勒戒、強制戒治等程序，
    仍未戒除毒癮，再因施用毒品案件經臺灣臺北地方法院於九
    十三年四月十二日以九十三年度簡字第八三三號判決判處有
    期徒刑六月，並於九十三年六月九日確定，嗣於九十三年七
    月二十七日易科罰金執行完畢，有本院被告前案紀錄表在卷
    可按，其受前開徒刑之執行完畢後，五年以內因故意再犯本
    件有期徒刑以上之罪，不論依修正前之刑法第四十七條，或
    修正後之刑法第四十七條第一項之規定，均構成累犯，新法
    對被告而言並無較有利之情形，應逕依修正前刑法第四十七
    條累犯之規定加重其刑，並依法遞加重之。
五、原審以被告犯罪事證明確，適用毒品危害防制條例第十條第
    二項，刑法第十一條前段、第二條第一項前段，修正前刑法
    第五十六條、第四十七條等規定，並審酌被告素行不佳，前
    經觀察勒戒、強制戒治等程序，並經法院判處罪刑，仍不知
    悔改，復繼續沾染毒品惡習，顯見其意志力不堅，其施用毒
    品行為對於自身危害程度非輕、及其犯罪之動機、目的、手
    段，暨犯後坦承犯行、態度良好等一切情狀，量處被告有期
    徒刑十月。經核其認事、用法、俱無違誤，量刑亦屬適當，
    被告上訴意旨空言否認九十四年五月六日採集尿液檢驗之結
    果，並指原審量刑過重，均為無理由，應予駁回。
據上論斷，應依刑事訴訟法第三百六十八條，判決如主文。
本案經檢察官王壬貴到庭執行職務。
中    華    民    國    95    年    12    月    28    日
                  刑事第一庭審判長法  官  蔡 長 溪
                                  法  官  林 俊 益
                                  法  官  陳 春 秋
以上正本證明與原本無異。
不得上訴。
                                  書記官  李 家 敏
中    華    民    國    95    年    12    月    29    日
附錄：本案論罪科刑法條全文
毒品危害防制條例第10條
施用第一級毒品者，處 6 月以上 5 年以下有期徒刑。
施用第二級毒品者，處 3 年以下有期徒刑。


司法院資訊處製作；財團法人民間司法改革基金會備份。
